【裁判字號】    97,易,335
【裁判日期】    980930
【裁判案由】    竊盜
【裁判全文】
臺灣臺東地方法院刑事判決               97年度易字第335號
公  訴  人  臺灣臺東地方法院檢察署檢察官
被      告  丙○○
上列被告因竊盜案件，經檢察官提起公訴（97年度偵字第1403號
），本院判決如下：
    主  文
丙○○竊盜，處有期徒刑參月，如易科罰金，以新臺幣壹仟元折
算壹日。緩刑貳年，緩刑期內付保護管束。
    犯罪事實
一、丙○○（原名黃雨玄）於民國97年7月19日凌晨1時25分許，
    意圖為自己不法所有，在臺東縣臺東市○○路星光大道PUB
    右側停車場，以手及隨手拾得之石頭擊破孔恆源所使用車牌
    號碼3015-MK號自小客車之車窗玻璃（毀損部分，業經撤回
    告訴，由臺灣臺東地方法院檢察署檢察官另為不起訴處分）
    後，再竊取孔恆源所有皮夾1個（內有孔恆源之身分證、中
    華郵政公司、彰化、第一、元大銀行金融卡、遠傳電信公司
    行動電話SIM卡及商店會員卡各1張），得手後，隨即逃離現
    場。嗣於同日凌晨1時40分許，在臺東縣臺東市○○○路體
    育場旁，持螺絲起子破壞車牌號碼D4-5879號自小客車之車
    窗玻璃（毀損部分，業經撤回告訴，由臺灣臺東地方法院檢
    察署檢察官另為不起訴處分），經車主李永裕報警處理，為
    警在臺東縣臺東市○○路與長沙街口查獲，並扣得孔恆源身
    分證、中華郵政公司金融卡及商店會員卡各1張（業經發還
    甲○○）。
二、案經臺東縣警察局臺東分局報告臺灣臺東地方法院檢察署檢
    察官偵查起訴。
    理  由
壹、證據能力
一、按被告以外之人於審判外之言詞或書面陳述，除法律有規定
    者外，不得作為證據，刑事訴訟法第159條第1項定有明文；
    次按被告以外之人於審判外之陳述，雖不符刑事訴訟法第
    159條之1至之4之規定，而經當事人於審判程序同意作為證
    據，法院審酌該言詞陳述或書面陳述作成時之情況，認為適
    當者，亦得為證據；當事人、代理人或辯護人於法院調查證
    據時，知有第159條第1項不得為證據之情形，而未於言詞辯
    論終結前聲明異議者，視為有前項之同意，刑事訴訟法第
    159條之5亦有明文。查本案以下所引用之證據，有部分屬傳
    聞證據，當事人於本院審理時均表示不爭執其證據能力，且
    迄於言詞辯論終結前，亦未就本院所調查之證據資料主張有
    刑事訴訟法第159條第1項不得為證據之情形，本院審酌該證
    據作成之情況，認均無不適當情事，依刑事訴訟法第159 條
    之5規定，均有證據能力。
二、按傳聞法則乃對於被告以外之人於審判外之言詞或書面陳述
    ，亦即針對被告以外之人於審判外以言詞或書面所為之供述
    證據而為之規範。本案現場照片共19張，其性質固有供述證
    據與非供述證據之爭論，然審酌照片係傳達照相當時現場情
    況，而透過照片傳達的情形與現場真實情形，在內容上的一
    致性，是透過機械的正確性來加以保障，換言之，照片並不
    存在人對現實情形的知覺、記憶所經常發生的表現錯誤，是
    認照片之性質係非供述證據，則無傳聞法則之適用，此外別
    無證據證明上開照片有經偽造變造之情形，是應有證據能力
    。
貳、實體方面
一、訊據被告丙○○固然坦承有於上揭時、地竊取被害人孔恆源
    所有皮夾1個（內有孔恆源之身分證、中華郵政公司、彰化
    、第一、元大銀行金融卡、遠傳電信公司行動電話SIM卡及
    商店會員卡各1張），惟堅決否認有何攜帶兇器竊盜犯行，
    辯稱：伊於案發時並未持螺絲起子敲破被害人孔恆源之車窗
    ，係用手及石頭敲破車窗，監視錄影器拍到的是伊拿海報的
    畫面，伊當時手中並不是拿螺絲起子等語。經查：
（一）被告於上揭時、地，以破壞被害人孔恆源所使用車牌號碼
      3015-MK號自小客車車窗之方式，竊取其置放於內之皮夾1
      個等情，業據證人即被害人孔恆源於警詢時指述明確，且
      經被告坦認在卷，並有扣押物品目錄表、贓物認領保管單
      各1張、車損及現場照片8張、刑案現場圖2紙在卷可稽，
      足認被告此部分之自白，與事實相符，堪以採信。
（二）公訴意旨固以證人即另案被害人李永裕於警詢時之陳述、
      監視錄影器翻拍照片及刑案現場報告1份為證，認被告係
      以螺絲起子破壞被害人甲○○所使用上開自小客車之車窗
      ，惟查證人李永裕於警詢時雖陳稱：伊在車窗還未遭毀損
      之前，看見被告拿1支螺絲起子經過伊前面，並走向伊車
      子，沒到2分鐘就聽到車窗被打破的聲音，伊過去看時被
      告已經逃逸，過了20分鐘左右，被告就換裝脫下長褲綁在
      腰際間，且脫下上衣穿著內褲假裝慢跑，由中華路一段右
      轉長沙街方向，在路口被將方查獲，並且在皮包內發現一
      張甲○○的身份證等語（見警卷第7頁）。堪認被告係在
      破壞被害人甲○○上開自小客車車窗並竊取皮夾後，才前
      往臺東縣臺東市○○○路體育場旁破壞證人李永裕所使用
      之上開自小客車，則證人李永裕所稱見到被告手持螺絲起
      子經過其面前乙節，已是被害人甲○○上開自小客車車窗
      遭破壞後之事，尚難據此往前推斷被告於破壞被害人甲○
      ○上開自小客車時即持有螺絲起子。再觀諸卷附之監視器
      翻拍照片11張（見警卷第25至32頁），照片中影像漆黑模
      糊，雖依稀可見影像中人持有一長型器物，然甚難判斷該
      物品為何物；本院為釐清此點，復依職權向移送單位即臺
      東縣警察局臺東分局調取該監視器影像光碟，惟經函覆該
      影像檔並未即時燒錄影像存檔，已遭覆蓋而無法提供，有
      臺東縣臺東分局98年6月30日信警偵字第0980041824號函
      在卷可稽（見本院卷第84頁）。至臺東縣警察局臺東分局
      出具之刑案現場勘查報告認為本案被告應係持有硬物或尖
      銳之犯罪工具（例如；起子、T型扳手），為竊取車內財
      物，打破車窗玻璃乙節，查被告業已坦承以石頭敲破車窗
      ，核與上開勘驗報告研判意旨相符，而上開報告亦無法明
      確肯定被告有手持螺絲起子壞車窗之行為，是檢察官所提
      上開證據既均不足證明被告確係持螺絲起子破壞被害人甲
      ○○上開自小客車以竊取皮夾，本院復查無其他證據證明
      此節，依有疑惟利被告原則，被告上開所辯即非無可採。
（三）綜上，本案事證明確，被告犯行堪以認定，應依法論科。
二、按刑法第321條第1項第3款攜帶兇器竊盜罪，所稱之兇器，
    乃依一般社會觀念足以對人之生命、身體、安全構成威脅，
    而具有危險性之「器械」而言（關於「器械」一語，參見社
    會秩序維護法第63條第1項第1款「無正當理由攜帶具有殺傷
    力之『器械』」及最高法院79年臺上字第5253號判例「螺絲
    起子為足以殺傷人生命、身體之『器械』」用語），而磚塊
    、石頭乃自然界之物質，尚難謂為通常之「器械」，從而持
    磚塊、石頭砸毀他人車窗竊盜部分，尚難論以攜帶兇器竊盜
    罪（最高法院92年度臺非字第38號判決意旨參照）。核被告
    丙○○所為，係犯刑法第320條第1項竊盜罪。又公訴人認被
    告係涉犯刑法第321條第1項第3款攜帶兇器罪竊盜罪嫌，尚
    有未合，惟因二者基本社會事實同一，爰依法變更起訴法條
    。爰審酌被告因一時貪念恣意竊取他人財物，漠視他人所有
    權，行為實無足取，暨其犯罪動機、手段、所竊財物輕微，
    並與被害人甲○○達成和解獲取其原諒（見審判筆錄第4頁
    ），及於本院審理時坦承犯行，犯後態度尚可等一切情狀，
    量處如主文所示之刑，並諭知易科罰金之折算標準。另被告
    未曾因故意犯罪受有期徒刑以上刑之宣告，此有臺灣高等法
    院被告前案紀錄表在卷可考，其因一時短於思慮，致觸法網
    ，經此偵審程序及科刑之教訓，應能知所警惕而無再犯之虞
    ，且已獲取被害人甲○○之原諒，本院認前開宣告之刑以暫
    不執行為適當，爰依刑法第74條第1項第1款併宣告緩刑2年
    ，另為督促被告確實悔過向善，並有正確之法律觀念，緩刑
    期間併付保護管束，以啟自新。
據上論斷，應依刑事訴訟法第299條第1項前段、第300條，刑法
第320條第1項、第41條第1項前段、刑法第74條第1項第1款、第
93條第1項，刑法施行法第1條之1第1項、第2項前段，判決如主
文。
本案經檢察官乙○○到庭執行職務
中    華    民    國    98    年   9      月   30      日
                  刑事第三庭  審判長法  官  陳弘能
                                    法  官  彭凱璐
                                    法  官  陳鈺雯
以上正本證明與原本無異。
如不服本判決應於收受送達後10日內向本院提出上訴書狀，並應
敘述具體理由；其未敘述上訴理由者，應於上訴期間屆滿後20日
內向本院補提理由書（均須按他造當事人之人數附繕本）。「切
勿逕送上級法院」。告訴人或被害人對於本判決如有不服，請書
具不服之理由狀，請求檢察官上訴者，其上訴期間之計算係以檢
察官收受判決正本之日期為準。
附錄論罪科刑法條全文：
中華民國刑法第320條第1項
意圖為自己或第三人不法之所有，而竊取他人之動產者，為竊盜
罪，處5年以下有期徒刑、拘役或5百元以下罰金。
                                     書記官  廖丁逸
中    華    民    國    98    年    9     月    30    日


司法院資訊處製作；財團法人民間司法改革基金會備份。
